【裁判字號】    89,上易,1538
【裁判日期】    890706
【裁判案由】    竊盜等
【裁判全文】
臺灣高等法院刑事判決                          八十九年度上易字第一五三八號
    上  訴  人  臺灣基隆地方法院檢察署檢察官
    被      告  乙○○
右上訴人因被告竊盜案件，不服臺灣基隆地方法院八十八年度易字第六二九號，中華
民國八十九年二月二日第一審判決（起訴案號：臺灣基隆地方法院檢察署八十八年度
偵字第六一二一號，及移送併辦：八十八年度偵字第六四四四號、八十九年度偵字第
八二九號），提起上訴，本院判決如左：
    主  文
原判決撤銷。
乙○○連續攜帶兇器竊盜，累犯，處有期徒刑捌月。
    事  實
一、乙○○曾因違反麻醉藥品管理條例案件，經原審法院判處有期徒刑三月確定，後
    於民國八十三年十二月十八日執行完畢。猶不知悔改，竟意圖為不法之所有，並
    基於概括犯意，先於八十八年九月四日上午九時許寄居基隆市○○街三十一巷十
    三之三號四樓甲○○住處時，趁甲○○不在之際，以甲○○所有具殺傷力之螺絲
    起子一把，撬開房間之房門，竊取甲○○所有之現金新台幣（下同）一萬元及項
    鍊、戒指共十五件後，將上開財物典當給不知情之陳叔謙、初玉亭、初炳群所經
    營之當鋪，並將典當所得花用殆盡。復於八十八年十月十四日晚上十時許，在基
    隆市○○路、龍安街口，竊取沈俊松所有懸放於機車手把之皮包一只（內有存摺
    三本、支票存款往來抄簿一本及私章一枚）。迨至八十八年十一月四日十三時許
    ，乙○○行經基隆市○○○路一一八巷口時為警查獲。
二、案經基隆市警察局第一分局移送臺灣基隆地方法院檢察署檢察官偵查起訴及併案
    審理。
    理  由
一、右揭竊取被害人甲○○財物之犯行，業據被告乙○○坦承不諱，核與被害人甲○
    ○指訴失竊情節相符，並經證人陳叔謙、初玉亭、初炳群證述屬實，復有典當單
    三紙在卷可稽。事證明確，被告此部分犯行堪以認定。
二、訊據被告固坦承持有被害人沈俊松之存摺三本、支票存往來抄簿一本及私章一枚
    為警查獲等情，然矢口否認有竊取該等物品之犯行，辯稱：存摺及印章是綽號「
    小雨」之朋友於八十八年十一月四日七時左右，委託前去基隆市○○街三一巷十
    三號五樓拿取後，攜至基隆市○○路○段一一八巷內電玩店交付，不知該等物品
    為贓物等語。惟查：上開存摺等物係被害人沈俊松於八十八年十月十四日二十二
    時許，在基隆市○○路及龍安街口遭人竊取，業據被害人沈俊松指訴綦詳，復有
    贓物認領保管收據一紙在卷足憑。而存摺、支票存款往來抄簿及私章等物係屬個
    人重要之物，若非熟識之人，應無任意託由代取之理。被告供稱係「小雨」之女
    子委託代為取回，卻無法提供「小雨」之真實姓名、年籍及住居所以供查明，顯
    與常情有違。且被告取得上開存摺等物後，始終藏置在身，亦與所稱代為取交小
    雨之人不符。足見被告所辯，要屬卸責之詞，不足採信。事證明確，被告此部分
    犯行亦堪以認定。
三、核被告所為，係犯刑法第三百二十條第一項之普通竊盜罪及同法第三百二十一條
    第一項第三款之加重竊盜罪。被告先後二次犯行，時間緊接，犯罪構成要件相同
    ，顯係基於同一概括犯意為之，應依連續犯規定以加重竊盜罪論，並加重其刑。
    公訴人就被告竊取被害人沈俊松所有存摺等物之犯行，雖未起訴，然與本件起訴
    部分有連續犯裁判上一罪關係，為起訴效力所及，本院自得一併審理。查被告曾
    因違反麻醉藥品管理條例案件，經原審法院判處有期徒刑三月確定，並於八十三
    年十二月十八日執行完畢。其於五年內再犯本案有期徒刑以上之罪，為累犯，應
    依刑法第四十七條規定加重其刑。
四、原審論罪科刑，固非無見。惟原審法院就被告竊取被害人沈俊松之存摺等物部分
    ，未與起訴部分論以連續犯，尚有未洽。公訴人上訴意旨，指摘及此，為有理由
    ，自應由本院將原判決撤銷改判。爰審酌被告之品行、犯罪動機、目的、手段、
    所生之危害及犯罪後態度等一切情狀，量處如主文所示之刑。另被告犯罪所用之
    螺絲起子，係被害人甲○○所有，故不得宣告沒收。
五、公訴意旨另以：被告於前揭時地侵入被害人甲○○住處竊盜，亦構成侵入住宅犯
    行。惟被告於行竊時係借住被害人甲○○住處，業據被告及被害人甲○○一致供
    明在卷。被告所為，自不構成侵入住宅罪。惟公訴人認此部分與上開論罪科刑部
    分有牽連犯裁判上一罪關係，爰不另為無罪之諭知。
據上論斷，應依刑事訴訟法第三百六十九條第一項前段、第三百六十四條、第二百九
十九條第一項前段，刑法第五十六條、第三百二十條第一項、第三百二十一條第三款
、第四十七條，判決如主文。
本案經檢察官李金定到庭執行職務。
中     華     民     國    八十九   年       七       月       六       日
                             臺灣高等法院刑事第十四庭
                                 審判長法  官  陳  祐  輔
                                       法  官  蔡  國  在
                                       法  官  陳  國  文
右正本證明與原本無異。
不得上訴。
                                       書記官  蔡  棟  樑
中     華     民     國    八十九   年       七       月                日


司法院資訊處製作；財團法人民間司法改革基金會備份。
